臺灣高等法院刑事判決
上　訴　人
即　被　告　乙○○
　　　　　　　　　　　)
上列上訴人因竊盜案件，不服臺灣板橋地方法院94年度易字第17
7號，中華民國94年4月21日第一審判決（起訴案號：臺灣板橋地
方法院檢察署94年度偵字第130號、併辦案號：94年度偵字第101
3號），提起上訴，本院判決如下：
    主  文
原判決撤銷。
乙○○共同連續攜帶兇器竊盜，處有期徒刑捌月。扣案之鐵剪壹
支、膠帶壹捲、繩索壹條均沒收。
    事  實
一、乙○○曾有竊盜、賭博、詐欺、違反麻醉藥品管理條例等前
    科紀錄，猶不知警惕，復意圖為自己不法所有，基於概括之
    犯意，先後為下列竊盜犯行：
（一）乙○○與另名真實姓名年籍不詳之成年男子，基於竊盜之
      犯意聯絡，於民國93年12月20 日凌晨1時50分許，由該不
      詳姓名者持客觀上足供兇器使用之鐵剪1 支及黑色膠帶一
      捲，二人一起進入臺北縣鶯歌鎮○○○路294 號無人居住
      之「阿鴻當家工地」地下室，共同以上開鐵剪將彬暉工程
      有限公司放置於該處之電纜線剪斷後，再以黑色膠帶貼捆
      成4 捆而竊取入己。旋因「阿鴻當家工地」保全人員夏凌
      霄透過監視錄影器畫面發覺有異，經報警後進入地下室查
      緝，乙○○及該名不詳身分之男子隨即逃逸，嗣乙○○於
      同日凌晨1時55 分許，在臺北縣鶯歌鎮○○路與中正一路
      路口為警查獲，並自其長褲口袋扣得黑色膠帶1 捲，復於
      「阿鴻當家工地」地下室扣得前述鐵剪1支。
（二）乙○○復承前概括犯意，與成年人華寧國（由檢察官另行
      起訴）基於為自己不法所有之犯意聯絡，於94年2月17 日
      上午8時許，在新竹縣關西鎮新城42 號前，趁無人之際，
      共同以不屬兇器之繩索1 條，將甲○○所有、停（三）放
      於該處之拼裝三輪車1 部，捆綁在乙○○所有之三輪車後
      方，再由華寧國駕駛乙○○之三輪車拖動後方拼裝三輪車
      之方式，竊取甲○○之拼裝三輪車得手。嗣於同日上午 9
      時15分許，乙○○、華寧國拖行竊得之拼裝三輪車行經新
      竹縣關西鎮○○街、東山街口時，為警當場查獲，並扣得
      乙○○所有之前述繩索1條。
二、案經臺北縣政府警察局三峽分局移送臺灣板橋地方法院檢察
    署檢察官偵查起訴，及由新竹縣政府警察局新埔分局移送臺
    灣新竹地方法院檢察署檢察官偵查後移送併辦。
    理  由
一、證據能力部分：
（一）按被告以外之人於審判外之言詞或書面陳述，除法律有規
      定者外，不得作為證據，刑事訴訟法第159條第1項固有明
      定。惟被告以外之人於審判外之陳述，雖不符同法第 159
      條之1至之4規定，但經當事人於審判程序同意作為證據，
      法院審酌該言詞陳述或書面作成時之情況，認為適當者，
      亦得為證據，且當事人、辯護人於法院調查證據時，知有
      第159條第1項不得為證據之情形，而未於言詞辯論終結前
      聲明異議者，視為有前項之同意，此亦據刑事訴訟法第15
      9條之5規定甚明。
（二）查證人夏凌霄、卓國安、華寧國、甲○○等人分別於警詢
      、偵查中之供述，固均屬審判外之陳述，且與刑事訴訟法
      第159條之3規定不符，惟被告就前開審判外之陳述，迄本
      院言詞辯論終結前，並未聲明異議，且表明對上開證據之
      證據能力均無意見之意，本院審酌各該證人與被告均無怨
      隙仇恨，其等作成警詢或偵查供述之情況，核無違法取證
      或證據證明力明顯過低之瑕疵，亦認以之作為證據，乃屬
      適當，揆諸上開說明，前揭證人於審判外之陳述，均得作
      為認定被告犯罪之證據。
二、訊據被告乙○○固承認曾於民國93年12月20日凌晨1時50 分
    許，進入前述「阿鴻當家工地」地下室，嗣並為警在其長褲
    口袋扣得黑色膠帶1捲，並承認 94年2月17日上午8時許，與
    華寧國共同在新竹縣關西鎮新城42號前，以繩索將甲○○所
    有之拼裝三輪車綑綁在其三輪車後方拖行等情不諱，惟矢口
    否認有何竊盜犯行，辯稱：伊當天到「阿鴻當家工地」是去
    撿寶特瓶，是該工地的一位師傅帶伊進入，那師傅要伊去幫
    忙加班，伊不知道他是小偷。扣案的黑色膠帶是向該師傅要
    來的，伊出來向警員自首。又伊推走甲○○的拼裝三輪車只
    是想要在三輪車裡睡覺，不知道算不算竊盜，因為當時下雨
    ，天很冷，伊只是跑上去避雨云云。
三、惟查：
（一）如犯罪事實欄一（一）部分，業據證人即「阿鴻當家工地
      」保全人員夏凌霄、警員卓國安分別於偵查中證稱：「我
      們那天凌晨1點5 0分左右，在監視器中看到兩個人在整理
      電纜線，但那個時間工地都已經休息，且車道鐵門也已放
      下，照理說工地那不應該有人，所以才會去巡現場，到地
      下一樓時，那兩人還在那裡，我看到的情形是兩人都有在
      整理電纜線，且電纜線已被剪斷，剪刀就放在他們身旁，
      且將剪起來的電纜線捆起來以膠帶黏起來，我們就追過去
      ，那兩人就跑了。我們趕緊報警，並緊追著被告不放直到
      警察到」、「接獲報案後，在鶯歌中正一路與建國路口看
      到被告，就將他逮捕」等語（見94 年度偵字第130號偵查
      卷第49頁、50頁），經核與監視錄影帶翻拍照片所示之情
      形相符，復有臺北縣政府警察局三峽分局贓物認領收據 1
      紙、現場照片7張在卷可憑，及鐵剪1支、黑色膠帶1 捲扣
      案可佐，被告此部分犯行已堪予認定。被告辯稱：伊只是
      到上開地下室去撿寶特瓶，那師傅要伊去幫忙加班，伊不
      知道他是小偷，伊沒有偷電纜線云云，顯係卸責之詞，並
      非可採。被告於本院審理時另辯稱此部分伊係向警員自首
      云云。然查被告自承警察前往現場時，伊人在守衛室門口
      ，伊走出去，警察就來了等語（見本院94年6月13 日準備
      程序筆錄）。顯見當時警察已查獲被告即為行竊者，自無
      被告所稱自首犯罪問題。
（二）如犯罪事實欄一（二）部分犯行，業據證人即被害人甲○
      ○於警詢中指陳：「（你如何發現拼裝三輪車被竊？）因
      為今日上午8 時許，我發現原來停放在家門口的拼裝三輪
      車不見了，我就問我的伯父有沒有看見，我伯父說10分鐘
      前有看見，現在不見了，可能被偷了，於是我就駕車從新
      城家裡往龍潭方向找尋，然後我在關西鎮東安里臺三縣關
      西高中旁看見我的拼裝三輪，當時我看見我的拼裝三輪車
      正被另外一部三輪車拖著跑，於是我就把他們攔下來，問
      他們為什麼偷我的車？他們說『誰說這是你的車？』然後
      我就打電話報警，他們兩人一聽說我要報警就跑了」等語
      （見94年度偵字第1013號偵查卷第16頁、17頁），核與共
      同被告華寧國於警詢、偵查中所指：是被告找伊一起推車
      ，伊幫被告將三輪車拖行了約4 公里等情節相符（見94年
      度偵字第1013號偵查卷第13、14、40、41頁），復有贓物
      認領保管單1紙、現場照片2 張附卷可憑，另有繩索1條扣
      案可佐。被告於警詢、偵查及原審準備程序、審理及本院
      審理時亦均自承：確實有用繩索將被害人之三輪車綁在自
      己之三輪車後拖行之情不諱，益徵被告確已將他人之三輪
      車移轉入己無訛。其空言否認犯罪，辯稱：只是想在被害
      人之三輪車裡睡覺，不知道算不算竊盜，因為當時下雨，
      天很冷，伊只是跑上去避雨云云，亦非事實，核不可採。
（三）綜上所述，本件事證明確，被告犯行堪予認定。
四、查扣案之鐵剪1 支，前端尖銳且金屬材質，質地堅硬，足對
    人之身體構成威脅，自屬客觀上足供兇器使用之物。核被告
    竊取電纜線之行為，係犯刑法第321條第1項第3 款之攜帶兇
    器竊盜罪，其竊取三輪車之行為係犯同法第320條第1項之普
    通竊盜罪。被告就上開犯行，分別與真實姓名年籍不詳之成
    年人、華寧國間有犯意之聯絡及行為之分擔，分別成立共同
    正犯。其先後二次竊盜犯行，時間緊接，所犯係構成要件相
    同之罪，顯係基於概括犯意為之，為連續犯，依法應論以較
    重之攜帶兇器竊盜罪一罪，並加重其刑。檢察官雖僅就犯罪
    事實欄一（一）部分之犯行提起公訴，惟犯罪事實欄一（二
    ）部分，與起訴部分有連續犯裁判上一罪關係，為起訴效力
    所及，且經檢察官移送併辦，本院自得併予審究。
五、原審認被告罪證明確，予以論罪科刑，固非無見，然查被告
    所為如事實一（一）所示竊盜犯行，係與另名真實姓名年籍
    不詳之成年男子共犯，且係持客觀上足供兇器使用之鐵剪 1
    支剪斷電纜線並以膠帶綑綁電纜線以便竊走，該鐵剪及膠帶
    則係不詳姓名者所有，凡此業經被告乙○○於警訊及本院準
    備程序、審理時供明（見94年度偵字第130號偵查卷第9頁、
    本院94年6月13日準備程序筆錄、94年7月14日審判筆錄）。
    原判決未察，認該物品被告均否認為其所有，並無證據足認
    定上開物品之歸屬，而不併予宣告沒收，自有未當。被告提
    起上訴，其猶執陳詞否認犯罪，並稱關於犯罪事實一（一）
    部分伊係自首犯罪云云，其上訴固無理由，惟因原判決既有
    未當，自應由本院撤銷改判，查被告虛詞掩飾犯行，犯後態
    度難認良好，其竊取之電纜線價值約新臺幣（下同）20,000
    元、拼裝三輪車價值約60,000元，並審酌被告曾有竊盜、賭
    博、詐欺、違反麻醉藥品管理條例等前科紀錄，猶不知警惕
    ，其素行不良，有本院被告前案紀錄表在卷可按，及其犯罪
    之動機、目的、手段等一切情狀，量處有期徒刑八月，至於
    扣案之繩索1 條，為被告所有供犯罪所用之物，業據被告於
    原審及本院審理時陳稱明確，爰併依刑法第38條第1項第2款
    之規定，宣告沒收；至於93年12月20日為警扣得之鐵剪1 支
    、黑色膠帶1 捲，則係另一共犯之不詳姓名之成年人所有，
    經被告於警訊及本院準備程序、審理時供明，亦為供被告犯
    罪所用之物，有如上述，依共犯連帶沒收之例，亦併予宣告
    沒收。
六、據上論斷，應依刑事訴訟法第369條第1 項前段、第364條、
    第299條第1項前段，刑法第28條、第56條、第321條第1項第
    3款、第38條第1項第2款，判決如主文。
本案經檢察官劉靜婉到庭執行職務。
中　　華　　民　　國　　94　　年　　7 　　月　　28　　日
　　　　　　　　　刑事第十庭審判長法　官  陳正雄
　　　　　　　　　　　　　　　　  法　官  許宗和
　　　　　　　　　　　　　　　　  法　官  許錦印
以上正本證明與原本無異。
不得上訴。
                                  書記官  楊妙恩
中　　華　　民　　國　　94　　年　　8 　　月　　2 　　日
附錄本案論罪科刑法條全文：
中華民國刑法第321條：
犯竊盜罪而有左列情形之一者，處六月以上、五年以下有期徒刑
：
一  於夜間侵入住宅或有人居住之建築物、船艦或隱匿其內而犯
    之者。
二  毀越門扇、牆垣或其他安全設備而犯之者。
三  攜帶兇器而犯之者。
四  結夥三人以上而犯之者。
五  乘火災、水災或其他災害之際而犯之者。
六  在車站或埠頭而犯之者。
前項之未遂犯罰之。
